# 상황감정이 환경과 건강 행동에 미치는 영향 {.unnumbered}

## 자료 수집 방법

한국 리서치전문회사의 서베이풀 통해 자료 수집

자료수집기간 2024.1.19 \~ 1.22

메일 발송 수 2,263건

접속 수 563명

n 대상 아님 30명

n 중도포기자 71명

n 응답 완료 429명

u 불성실 제외 22명

총합계 407명

할당에 따른 샘플 수

1)  중립 - 문화 - A-\>B 20

2)  중립 - 문화 - B-\>A 24

3)  분노 - 건강 - A-\>B 22

4)  분노 - 건강 - B-\>A 25

5)  분노 - 환경 - A-\>B 22

6)  분노 - 환경 - B-\>A 23

7)  역겨움 - 건강 - A-\>B 25

8)  역겨움 - 건강 - B-\>A 22

9)  역겨움 - 환경 - A-\>B 24

10) 역겨움 - 환경 - B-\>A 20

11) 자부심 - 건강 - A-\>B 22

12) 자부심 - 건강 - B-\>A 21

13) 자부심 - 환경 - A-\>B 22

14) 자부심 - 환경 - B-\>A 24

15) 자비심 - 건강 - A-\>B 24

16) 자비심 - 건강 - B-\>A 21

17) 자비심 - 환경 - A-\>B 23

18) 자비심 - 환경 - B-\>A 23

이미지로 감정 조작 3개 집단: 분노, 역겨움, 자비, 자부\
텍스트 메시지 조작 2개 집단: 건강, 환경\
대조집단: 중립이미지 + 문화메시지

따라서 연구설계는 4 x 2 + 1 으로서 총 9개 집단.

건강메시지와 환경메시지 이후 설문 순서의 영향을 배제하기 위해 각 집단의 자극물 이후 설문의 순서를 A와 B집단 둘로 나눠 진행. A는 건강 설문 이후 환경 설문 제시

------------------------------------------------------------------------

## 전처리

### Pkg

```{r}
if(!require(gtExtras)) remotes::install_github("jthomasmock/gtExtras")

c("tidyverse", "tidytext", "lubridate", "here", "readxl", 
  "writexl", "gt", "kableExtra", "knitr", "gtExtras",
  "janitor", "summarytools", "psych") -> pkg_v
pkg_v %in% installed.packages()[,"Package"] -> pkg_installed
( pkg_v[!pkg_installed] -> pkg_new )

if(length(pkg_new)) install.packages(pkg_new)

lapply(pkg_v, require, ch = T)

list.files(path = "data")

df_new <- readRDS("data/df_new.rds")
```

### 역코딩

```{r}
df_new %>% 
  mutate(
    Q3_2_2 = 8 - Q3_2_2, # Q3-2. [가치] 건강보다 더 소중한 것이 많다.
    Q3_2_3 = 8 - Q3_2_3, # Q3-2. [가치] 건강은 행복한 삶에서 그다지 중요하지 않다
    
    Q6_1_1 = 8 - Q6_1_1, # Q6-1. [진술문] 내게 소중한 주제에 대해 다른 사람들이 동의하지 않을 때, 나는 위축된 느낌이다
    Q6_1_2 = 8 - Q6_1_2, # Q6-1. [진술문] 누군가가 나의 중요한 신념을 반박하면, 인신공격처럼 느껴진다.
    Q6_1_3 = 8 - Q6_1_3, # Q6-1. [진술문] 내게 소중한 주제에 대해 다른 사람들이 동의하지 않을 때, 나는 위협을 느끼는 경향이 있다
    
    Q6_2_4 = 8 - Q6_2_4, # Q6-2. [진술문] 대체로 내 생각이 보통 다른 사람의 생각보다 낫다
    Q6_2_5 = 8 - Q6_2_5, # Q6-2. [진술문] 대부분의 경우, 다른 사람들이 나에게 배워야 할 것이, 내가 다른 사람에게 배울 것보다 더 많다
    Q6_2_6 = 8 - Q6_2_6, # Q6-2. [진술문] 내가 무엇인가에 정말로 확신한다면, 나의 확신이 틀릴 가능성은 거의 없다
    
  ) -> df_new

df_new -> p_df
```

### 변수명 변경

```{r}
p_df %>%
  transmute(
    
    ID = row_number(),
    id = NO,
    grp1 = Group_1,
    grp2 = Group_2,
    grp3 = Group_3,
    
    sex = SQ1, 
    # age = SQ2_0,
    age = SQ2, 
    
    # Q 설문참여 동의
    sss = Q1,
    
    # 성향 
    progress = (Q2_1+Q2_2+Q2_3)/3,
    prg_pol = Q2_1,
    prg_eco = Q2_2,
    pro_tech = Q2_3,
    
    # values
    val_env = (Q3_1_1+ Q3_1_2+Q3_1_3+Q3_1_4)/4,
    val_hlth = (Q3_2_1+ Q3_2_2+Q3_2_3+Q3_2_4)/4,
    
    # emotions
    compassion = (Q4_1_1+Q4_1_2+Q4_1_3+Q4_1_4+Q4_1_5)/5,
    pride = (Q4_2_1+Q4_2_2+Q4_2_3+Q4_2_4+Q4_2_5)/5,
    disgust = (Q4_3_1+Q4_3_2+Q4_3_3+Q4_3_4)/4,
    anger = (Q4_4_1+Q4_4_2+Q4_4_3+Q4_4_4)/4,
    
    #moral foundations
    mfq_care = (Q5_1_1+Q5_2_1+Q5_3_1)/3,
    mfq_fair = (Q5_1_2+Q5_2_2+Q5_3_2)/3,
    mfq_belong = (Q5_1_3+Q5_2_3+Q5_3_3)/3,
    mfq_auth = (Q5_1_4+Q5_2_4+Q5_3_4)/3,
    mfq_pure = (Q5_1_5+Q5_2_5+Q5_3_5)/3,
    mfq_liberty = (Q5_1_6+Q5_2_6+Q5_3_6)/3,
    
    # intellectual humility
    int_hum = (Q6_1_1+Q6_1_2+Q6_1_3+Q6_1_4+Q6_1_5+Q6_1_6+Q6_2_1+Q6_2_2+Q6_2_3+Q6_2_4+Q6_2_5+Q6_2_6)/12,
    int_hum_ego = (Q6_1_1+Q6_1_2+Q6_1_3)/3,
    int_hum_rev = (Q6_1_4+Q6_1_5+Q6_1_6)/3,
    int_hum_respect= (Q6_2_1+Q6_2_2+Q6_2_3)/3,
    int_hum_conf= (Q6_2_4+Q6_2_5+Q6_2_6)/3,
    
    # 감정 강도
    int_neut1 = Q7_1_1,
    int_neut2 = Q7_1_2,
    int_neut3 = Q7_1_3,
    int_neut4 = Q7_1_4,
    int_neut5 = Q7_1_5,
    int_anger1 = Q7_2_1,
    int_anger2 = Q7_2_2,
    int_anger3 = Q7_2_3,
    int_anger4 = Q7_2_4,
    int_anger5 = Q7_2_5,
    int_disg1 = Q7_3_1,
    int_disg2 = Q7_3_2,
    int_disg3 = Q7_3_3,
    int_disg4 = Q7_3_4,
    int_disg5 = Q7_3_5,
    int_pride1 = Q7_4_1,
    int_pride2 = Q7_4_2,
    int_pride3 = Q7_4_3,
    int_pride4 = Q7_4_4,
    int_pride5 = Q7_4_5,
    int_comp1 = Q7_5_1,
    int_comp2 = Q7_5_2,
    int_comp3 = Q7_5_3,
    int_comp4 = Q7_5_4,
    int_comp5 = Q7_5_5,
    
    # 지금 느끼는 감정
    emo_comp = (Q8_1+Q8_2)/2,
    emo_pride = (Q8_3+Q8_4)/2,
    emo_anger = (Q8_5+Q8_6)/2,
    emo_disg = (Q8_7+Q8_8)/2,
    emo_sad = (Q8_9+Q8_10)/2,
    emo_joy = (Q8_11+Q8_12)/2,
    emo_fear = (Q8_13+Q8_14)/2,
    emo_curio = (Q8_15+Q8_16)/2,
    
  ) -> v_df

v_df %>% names()
```
