# 상황감정이 환경과 건강 행동에 미치는 영향 {.unnumbered}

## 자료 수집 방법

한국 리서치전문회사의 서베이풀 통해 자료 수집

자료수집기간 2024.1.19 \~ 1.22

메일 발송 수 2,263건

접속 수 563명

n 대상 아님 30명

n 중도포기자 71명

n 응답 완료 429명

u 불성실 제외 22명

총합계 407명

할당에 따른 샘플 수

1)  중립 - 문화 - A-\>B 20

2)  중립 - 문화 - B-\>A 24

3)  분노 - 건강 - A-\>B 22

4)  분노 - 건강 - B-\>A 25

5)  분노 - 환경 - A-\>B 22

6)  분노 - 환경 - B-\>A 23

7)  역겨움 - 건강 - A-\>B 25

8)  역겨움 - 건강 - B-\>A 22

9)  역겨움 - 환경 - A-\>B 24

10) 역겨움 - 환경 - B-\>A 20

11) 자부심 - 건강 - A-\>B 22

12) 자부심 - 건강 - B-\>A 21

13) 자부심 - 환경 - A-\>B 22

14) 자부심 - 환경 - B-\>A 24

15) 자비심 - 건강 - A-\>B 24

16) 자비심 - 건강 - B-\>A 21

17) 자비심 - 환경 - A-\>B 23

18) 자비심 - 환경 - B-\>A 23

이미지로 감정 조작 3개 집단: 분노, 역겨움, 자비, 자부\
텍스트 메시지 조작 2개 집단: 건강, 환경\
대조집단: 중립이미지 + 문화메시지

따라서 연구설계는 4 x 2 + 1 으로서 총 9개 집단.

건강메시지와 환경메시지 이후 설문 순서의 영향을 배제하기 위해 각 집단의 자극물 이후 설문의 순서를 A와 B집단 둘로 나눠 진행. A는 건강 설문 이후 환경 설문 제시

------------------------------------------------------------------------

## 전처리

### Pkg

```{r}
if(!require(gtExtras)) remotes::install_github("jthomasmock/gtExtras")

c("tidyverse", "tidytext", "lubridate", "here", "readxl", 
  "writexl", "gt", "kableExtra", "knitr", "gtExtras",
  "janitor", "summarytools", "psych") -> pkg_v
pkg_v %in% installed.packages()[,"Package"] -> pkg_installed
( pkg_v[!pkg_installed] -> pkg_new )

if(length(pkg_new)) install.packages(pkg_new)

lapply(pkg_v, require, ch = T)

list.files(path = "data")

df_new <- readRDS("data/df_new.rds")
```

### 역코딩

```{r}
df_new %>% 
  mutate(
    Q3_2_2 = 8 - Q3_2_2, # Q3-2. [가치] 건강보다 더 소중한 것이 많다.
    Q3_2_3 = 8 - Q3_2_3, # Q3-2. [가치] 건강은 행복한 삶에서 그다지 중요하지 않다
    
    Q6_1_1 = 8 - Q6_1_1, # Q6-1. [진술문] 내게 소중한 주제에 대해 다른 사람들이 동의하지 않을 때, 나는 위축된 느낌이다
    Q6_1_2 = 8 - Q6_1_2, # Q6-1. [진술문] 누군가가 나의 중요한 신념을 반박하면, 인신공격처럼 느껴진다.
    Q6_1_3 = 8 - Q6_1_3, # Q6-1. [진술문] 내게 소중한 주제에 대해 다른 사람들이 동의하지 않을 때, 나는 위협을 느끼는 경향이 있다
    
    Q6_2_4 = 8 - Q6_2_4, # Q6-2. [진술문] 대체로 내 생각이 보통 다른 사람의 생각보다 낫다
    Q6_2_5 = 8 - Q6_2_5, # Q6-2. [진술문] 대부분의 경우, 다른 사람들이 나에게 배워야 할 것이, 내가 다른 사람에게 배울 것보다 더 많다
    Q6_2_6 = 8 - Q6_2_6, # Q6-2. [진술문] 내가 무엇인가에 정말로 확신한다면, 나의 확신이 틀릴 가능성은 거의 없다
    
  ) -> df_new

df_new -> p_df
```
